臺灣新竹地方法院民事判決  
109年度訴字第547號
原      告  金玉貞  


被      告  何宗祐  
            楊振宗  
            楊詠淇  


上列當事人間損害賠償事件，本院於民國110年5月5日辯論終結
，判決如下：
    主      文
被告楊振宗應給付原告新臺幣玖仟元。
被告楊詠淇應給付原告新臺幣伍仟元。
原告其餘之訴駁回。
訴訟費用由被告楊振宗負擔百分之一，由被告楊詠淇負擔百分之
一，餘由原告負擔。
本判決第一、二項得假執行。
    事實及理由
壹、程序部分：
一、按不變更訴訟標的，而補充或更正事實上或法律上之陳述者
    ，非為訴之變更或追加，民事訴訟法第256條定有明文。本
    件原告起訴時原係列「曾美麗」為被告，嗣於訴訟進行中查
    明曾美麗即楊詠淇，乃具狀補正被告「曾美麗」之姓名為「
    楊詠淇」（見本院卷第132頁），符合前揭規定，自應准許
    。
二、次按訴狀送達後，原告不得將原訴變更或追加他訴，但擴張
    或減縮應受判決事項之聲明者者、不甚礙被告之防禦及訴訟
    之終結者，被告於訴之變更或追加無異議，而為本案之言詞
    辯論者，視為同意變更或追加，民事訴訟法第255條第1項第
    3款、第7款及第2項分別定有明文。本件原告起訴時原聲明
    係請求：被告3人應給付原告新臺幣（下同）90萬元：嗣於
    訴訟進行中，原告追加被告楊振宗以臉書私訊方式將借據傳
    送予訴外人江○○之原因事實（見本院卷第157頁），並變更
    聲明為：被告何宗祐應給付原告86萬元；被告楊振宗應給付
    原告58萬元；被告楊詠淇應給付原告58萬元（見本院卷第28
    6頁），核原告所為聲明之變更，屬單純擴張應受判決事項
    之聲明、不甚礙被告之防禦及訴訟之終結，且被告於訴之變
    更無異議，而為本案之言詞辯論，合於前揭規定，應予准許
    。
貳、實體部分：
一、原告主張：
(一)被告何宗祐為原告友人，原告曾向其借款，但嗣後均已清償
    ，然被告何宗祐將原告與其間之借款契約書（兼作借據）（
    以下簡稱系爭借據）拍照傳送予被告楊振宗，致使被告楊振
    宗與被告楊詠淇故意散布在臉書社群網站上，供不特定人觀
    看，嚴重侵害原告個人隱私，使原告遭受他人批評、攻擊與
    謾罵，造成同行司機朋友對原告之誤解，並使朋友不再將工
    作轉介予原告，造成原告之損害，依法請求被告何宗祐賠償
    原告86萬元。
(二)被告楊振宗、楊詠淇（臉書名稱「曾美麗」，下同）在臉書
    頁面上自稱為夫妻，實際上並無結婚登記，其等二人在臉書
    社群網站上公開原告隱私後，同行司機開始不願意介紹工作
    予原告，造成原告精神與收入之損失，請求被告楊振宗、被
    告楊詠淇分別賠償原告58萬元，具體侵權行為如下：
　１被告楊振宗將原告公證結婚之照片標記指出原告，並與原告
    姓名連結、張貼在其臉書個人頁面上，以令他人相信原告有
    向其借款之事實；被告楊振宗又將載有原告個人姓名、住址
    、電話、財務情況（借款之事實）之系爭借據照片，傳送予
    被告楊詠淇，並以臉書私訊方式傳送予訴外人陳○○、江○○，
    暨張貼在公開之臉書個人頁面上。此外，縱認被告楊振宗未
    親自傳送系爭借據照片予訴外人陳○○、江○○，其亦授權被告
    楊詠淇使用其之臉書私訊帳號為上開行為。
　２被告楊詠淇則將載有原告個人姓名、住址、電話、財務情況
    （借款之事實）之系爭借據照片，傳送予訴外人陳○○；並以
    輪流遮掩系爭借據照片上原告姓名各部分之原告個人資料，
    公開於臉書社群網站上，使他人得以拼湊知悉。
(三)為此，爰依個人資料保護法（以下簡稱個資法）第28條、第
    29條、民法第184條之規定提起本件訴訟，並聲明：
　１被告何宗祐應給付原告86萬元。
　２被告楊振宗應給付原告58萬元。
　３被告楊詠淇應給付原告58萬元。
二、被告部分：
(一)被告何宗祐：原告於102年5月6日向伊借款10萬元，並簽立
    系爭借據予伊收執。104年4月間，被告楊振宗來電向伊詢問
    是否有借款予原告，經伊表示無誤後，被告楊振宗乃借貸10
    萬元予原告，以清償原告積欠伊之上開債務。104年4月24日
    原告匯款10萬元至伊之永豐銀行帳戶，同日下午原告將用以
    擔保借款之戒指取回，並於系爭借據上載明取回戒指無誤；
    斯時，伊曾以口頭向原告表示會將系爭借據拍照後傳送給被
    告楊振宗。104年4月25日，被告楊振宗來電向伊確認原告是
    否已清償上開借款，伊乃將記載104年4月24日已還款項之系
    爭借據拍照後傳送予被告楊振宗，以證明原告確實有還款予
    伊。此外，依據個資法第30條之規定，原告對伊之請求已罹
    於時效，是原告對伊提起本件訴訟顯無理由。答辯聲明：請
    求駁回原告之訴。
(二)被告楊振宗：伊與原告以前是男女朋友關係，因當時借貸事
    宜發生糾紛，導致本件訴訟。伊未以通訊軟體將系爭借據照
    片傳送予被告楊詠淇、訴外人陳○○與江○○，且因平時根本無
    使用臉書社群網站，故亦無於臉書個人頁面上張貼系爭借據
    照片。又原告公證結婚照片縱經標記指出原告，並與姓名連
    結，張貼在臉書個人頁面上，然集團結婚為公開事實，也經
    新聞報導，單純引用新聞並未違反個資法，原告提起本件訴
    訟，自無理由。答辯聲明：原告之訴駁回。
(三)被告楊詠淇：伊因原告要求提出借款存在之證據，故將原告
    個人資料遮掩後，將系爭借據照片張貼於伊所有署名「曾美
    麗」之臉書個人頁面上；嗣訴外人陳○○透過訴外人陳鈺樺要
    求伊提供系爭借據照片，伊遂使用被告楊振宗之臉書私訊帳
    號傳送系爭借據照片予訴外人陳○○；此外，伊亦利用被告楊
    振宗之手機將系爭借據照片傳送予訴外人江○○，並非被告楊
    振宗所為等語。答辯聲明：原告之訴駁回。
三、兩造不爭執之事項：
(一)被告何宗祐於104年4月間將載有原告姓名、身分證字號、住
    址、電話、財務狀況（借款之事實）之借款契約書（兼作借
    據）拍攝照片後，傳送予被告楊振宗。
(二)被告楊振宗於109年2月29日將原告公證結婚之照片標記指出
    原告，並與姓名連結、張貼在其臉書頁面上（見本院卷第22
    頁）。
(三)被告楊振宗於109年1月11日將系爭借據照片傳送予訴外人江
    ○○（見本院卷第184至188頁、第174頁至176頁、第190頁）
    。
(四)被告楊詠淇利用名稱為「曾美麗」之臉書帳號，張貼系爭借
    據於臉書塗鴉牆上，但遮隱部分資訊（即遮隱原告姓名中之
    「玉」字、原告手機門號其中1碼、原告地址樓層部分）（
    見本院卷第18至20頁）。
(五)被告楊詠淇於109年1月19日利用被告楊振宗之臉書私訊將系
    爭借據照片傳送予訴外人陳○○（見本院卷第78頁至第80頁
    ）。 
四、本件爭點：
(一)被告何宗祐傳送系爭借據拍攝照片予被告楊振宗之行為，是
    否違反個資法第19條、第20條之規定？被告何宗祐為時效抗
    辯有無理由？
(二)被告楊振宗於109年2月29日將原告公證結婚之照片標記指出
    原告，並與姓名連結，張貼於個人臉書公開頁面上，是否違
    反個資法第19條、第20條之規定？
(三)被告楊振宗是否有將系爭借據照片傳送予被告楊詠淇及訴外
    人陳○○、江○○，及公開在個人臉書頁面上？若有，是否違反
    個人資料保護法第19條、第20條之規定？
(四)被告楊詠淇於109年1月19日利用被告楊振宗臉書私訊將系爭
    借據照片傳送予訴外人陳○○，及公開在個人臉書頁面上，
    是否違反個資法第19條、第20條之規定？
(五)原告依個資法第28條、第29條、民法第184條之規定請求被
    告何宗祐賠償原告86萬元，請求被告楊振宗、被告楊詠淇分
    別賠償原告58萬元，有無理由？
五、得心證之理由：
(一)被告何宗祐傳送系爭借據照片予被告楊振宗之行為，違反個
    資法第20條第1項之規定，然被告何宗祐為時效抗辯為有理
    由：
　１按個人資料，指自然人之姓名、出生年月日、國民身分證統
    一編號、護照號碼、特徵、指紋、婚姻、家庭、教育、職業
    、病歷、醫療、基因、性生活、健康檢查、犯罪前科、聯絡
    方式、財務情況、社會活動，及其他得以直接或間接方式識
    別該個人之資料；個人資料之蒐集、處理或利用，應尊重當
    事人之權益，依誠實及信用方法為之，不得逾越特定目的之
    必要範圍，並應與蒐集之目的具有正當合理之關聯，個資法
    第2條第1款、第5條分別定有明文。又非公務機關對個人資
    料之蒐集或處理，除第6條第1項所規定資料外，應有特定目
    的，並符合下列情形之一者：一、法律明文規定。二、與當
    事人有契約或類似契約之關係，且已採取適當之安全措施。
    三、當事人自行公開或其他已合法公開之個人資料。四、學
    術研究機構基於公共利益為統計或學術研究而有必要，且資
    料經過提供者處理後或經蒐集者依其揭露方式無從識別特定
    之當事人。五、經當事人同意。六、為增進公共利益所必要
    。七、個人資料取自於一般可得之來源。但當事人對該資料
    之禁止處理或利用，顯有更值得保護之重大利益者，不在此
    限。八、對當事人權益無侵害；非公務機關對個人資料之利
    用，除第6條第1項所規定資料外，應於蒐集之特定目的必要
    範圍內為之。但有下列情形之一者，得為特定目的外之利用
    ：一、法律明文規定。二、為增進公共利益所必要。三、為
    免除當事人之生命、身體、自由或財產上之危險。四、為防
    止他人權益之重大危害。五、公務機關或學術研究機構基於
    公共利益為統計或學術研究而有必要，且資料經過提供者處
    理後或經蒐集者依其揭露方式無從識別特定之當事人。六、
    經當事人同意。七、有利於當事人權益；非公務機關違反本
    法規定，致個人資料遭不法蒐集、處理、利用或其他侵害當
    事人權利者，負損害賠償責任。但能證明其無故意或過失者
    ，不在此限，個資法第19條第1項、第20條第1項、第29條第
    1項亦有明文。次按維護人性尊嚴與尊重人格自由發展，乃
    自由民主憲政秩序之核心價值。隱私權雖非憲法明文列舉之
    權利，惟基於人性尊嚴與個人主體性之維護及人格發展之完
    整，並為保障個人生活私密領域免於他人侵擾及個人資料之
    自主控制，隱私權乃為不可或缺之基本權利，而受憲法第22
    條所保障（司法院大法官會議釋字第585號解釋意旨參照）
    。其中就個人自主控制個人資料之資訊隱私權而言，乃保障
    人民決定是否揭露其個人資料、及在何種範圍內、於何時、
    以何種方式、向何人揭露之決定權，並保障人民對其個人資
    料之使用有知悉與控制權及資料記載錯誤之更正權。惟憲法
    對資訊隱私權之保障並非絕對，國家得於符合憲法第23條規
    定意旨之範圍內，以法律明確規定對之予以適當之限制（司
    法院大法官會議釋字第603號解釋意旨參照）。是當事人對
    於自己之個人資料是否揭露、在何種範圍內、於何時、以何
    種方式、向何人揭露等事宜，具有充分之決定權，此乃當事
    人自主控制個人資料之資訊隱私權，不容他人任意侵害；倘
    無法定事由復未經當事人同意，擅自揭露當事人之個人資料
    者，即屬侵害憲法所保障之當事人隱私權。
　２經查，系爭借據上記載原告姓名、身分證字號、住址、電話
    等資訊（見本院卷第102頁），顯屬個人資料，依前揭規定
    ，原告本得自行決定是否、何時向何人揭露此項個人資料，
    被告何宗祐蒐集上開個人資訊固係基於兩造借款關係行使債
    權之必要，且經原告同意交付，並未違反個資法第19條第1
    項之規定。惟被告何宗祐將系爭借據拍照後傳送予被告楊振
    宗（見不爭執事項㈠），顯非基於上開目的之利用，被告何
    宗祐雖抗辯伊曾獲原告同意，始將系爭借據拍照後傳送給被
    告楊振宗，惟經原告所否認（見本院卷第366頁），被告何
    宗祐復未能提出事證佐證業經原告同意，故被告何宗祐前揭
    抗辯，難認有據。況且，倘若被告何宗祐欲向被告楊振宗證
    明原告業已清償前揭借款之事，伊僅須出具清償證明即可，
    實無須連同原告之個人資料一併提供，是被告何宗祐前揭所
    為顯不符合個資法第20條第1項第7款「有利於當事人權益」
    之情形，核屬侵害原告自主控制個人資料之資訊隱私權。準
    此，何宗祐傳送系爭借據拍攝照片予被告楊振宗之行為，明
    顯違反個資法第20條第1項之規定，是原告依據個資法第29
    條第1項之規定請求被告何宗祐負損害賠償責任，即非無據
    。
　３惟按，損害賠償請求權，自請求權人知有損害及賠償義務人
    時起，因2年間不行使而消滅；自損害發生時起，逾5年者，
    亦同，個資法第30條定有明文。又時效完成後，債務人得拒
    絕給付，民法第144條第1項亦有規定。查被告何宗祐係於10
    4年4月間將載有原告姓名、身分證字號、住址、電話、財務
    狀況（借款之事實）之系爭借據拍攝照片後，傳送予被告楊
    振宗等情，為兩造所不爭執（見不爭執事項㈠），是迄至原
    告於109年6月2日起訴之日（見本院卷第8頁），顯已逾5年
    期間，則依上開規定，縱認原告得依個資法第29條第1項之
    規定請求被告何宗祐負損害賠償責任，該賠償請求權亦已罹
    於時效。再者，個資法第30條之立法理由載明：「鑑於電腦
    大量處理資料所涉關係複雜，為求法律關係安定，本法損害
    賠償請求權宜採短期時效，爰參照國家賠償法第8條第1項，
    設本條之規定」(見本院卷第372頁)，堪認不法蒐集、處理
    、利用個人資料所生損害賠償請求權之5年短期時效係立法
    者考量事物性質所為之特別規定，應優先於民法第197條適
    用，故原告依民法第184條規定請求損害賠償，其請求權亦
    已罹於時效。因此，被告何宗祐提出時效抗辯，拒絕給付，
    核屬有據。
(二)被告楊振宗於109年2月29日將原告公證結婚之團照標記指出
    原告，並與姓名連結，張貼於個人臉書公開頁面上，違反個
    資法第20條第1項之規定：
　１原告主張被告楊振宗於109年2月29日將其公證結婚之照片標
    記指出原告，並與姓名連結、張貼在其臉書個人頁面之事實
    ，有原告提出之被告楊振宗臉書個人頁面貼文截圖附卷可憑
    （見本院卷第22頁），且為兩造所不爭執（見不爭執事項㈡
    ），堪信為真實。被告楊振宗則抗辯集團結婚之照片、新聞
    報導均屬公開資料，其蒐集原告之個人資料並無違法云云。
    經查，被告楊振宗於其個人臉書社群網站上張貼原告公證結
    婚之照片，依該照片內容顯示，原告係參加集團結婚，該次
    集團結婚並經新聞媒體報導，是被告楊振宗取得上開照片，
    應屬個資法第19條第1項第3款蒐集已合法公開之個人資料，
    而無違反個資法第19條之規定；惟被告楊振宗將原告公證結
    婚之團照標記指出原告，且把載有原告姓名之報導部分特別
    劃線後，張貼於臉書頁面，並於新聞報導旁註記「結婚沒三
    個月就把錢騙光烙跑了，連登記都沒登記，這不是騙婚騙錢
    ，什麼才是騙婚騙錢呢？可憐的鄭同學」等文字 (見本院卷
    第16頁)，是上開照片、報導內容與標註之文字相結合後，
    足以識別係指原告，而屬原告應受保護之個人資料。又被告
    楊振宗未經原告同意，擅自於個人臉書社群網站上張貼原告
    公證結婚照片、新聞報導與文字，以利用原告之個人資料，
    使不特定多數人瀏覽該社群網頁內容，得直接識別原告之個
    人資料，復無個資法第20條第1項各款之情形，顯已逾越合
    法使用該個人資料之必要範圍，自屬侵害原告之個人資料。
　２從而，被告楊振宗於109年2月29日將原告公證結婚之團照標
    記指出原告，且把載有原告姓名之報導部分特別劃線後，加
    載騙婚騙錢之文字，張貼於臉書個人頁面上之行為，構成違
    反個資法第20條第1項非法利用個人資料之行為，應依個資
    法第29條第1項之規定負損害賠償責任。
(三)被告楊振宗將系爭借據照片傳送予訴外人陳○○、江○○，及容
    認被告楊詠淇取用系爭借據照片之行為，違反個資法第20條
    第1項之規定：
　１原告主張被告楊振宗未經其同意即將系爭借據照片傳送予被
    告楊詠淇及訴外人陳○○、江○○一節，固為被告楊振宗所否認
    ；惟據原告提出其與訴外人陳○○、江○○間之訊息截圖（見本
    院卷第76頁至第78頁；第174頁至第176頁、190頁）、訴外
    人陳○○與被告楊振宗臉書私訊截圖（見本院卷第90頁至第10
    2頁），訴外人江○○與被告楊振宗臉書私訊截圖（見本院卷
    第178頁至第189頁）可知，系爭借據照片確實係經由被告楊
    振宗之臉書帳號，以私訊方式分別於109年1月19日傳送予訴
    外人陳○○、於109年1月11日至109年1月14日期間傳送予訴外
    人江○○。依被告何宗祐、楊振宗之抗辯，被告楊振宗係因原
    告向其借款，且原告表示借款目的為清償對被告何宗祐之債
    務等情，而向被告何宗祐確認原告是否已清償該筆債務，被
    告何宗祐主動將系爭借據照片傳送予被告楊振宗，充作清償
    之證明，應認被告楊振宗被動收受傳送照片非屬蒐集個人資
    料，並無違反個資法第19條第1項之問題，然其取得系爭借
    據照片後，再將之傳送予他人或供他人使用，即屬對原告個
    人資料之利用行為，應適用個資法第20條第1項之規定。被
    告楊振宗、楊詠淇雖皆抗辯系爭借據照片係被告楊詠琪傳送
    ，惟細繹上開私訊截圖對話內容，與訴外人陳○○之對話有「
    你好～我是楊振宗的太太 」等語(見本院卷第90至92頁)，參
    諸被告楊振宗、楊詠淇於臉書個人頁面自稱為夫妻等情(見
    本院卷第240頁)，應為被告楊詠淇傳送；惟同一對話中亦有
    「這張（指系爭借據照片）還是分手後跟我借錢去贖回的」
    、「102年欠到104年，整整欠人家2年，被逼債了才來拜託
    我的」等語（見本院卷第94頁），依被告楊振宗自承為原告
    之前男友關係，並曾借款予原告之事實(見本院卷第121頁)
    ，可推知為被告楊振宗傳送，是堪認被告楊振宗臉書帳號與
    訴外人陳○○間之私訊，係被告楊振宗、楊詠淇共同參與；至
    於被告楊振宗臉書帳號與訴外人江○○之對話則有「是她抺黑
    我在先，我沒有吃不到，那是前女友關係，我已經有老婆了
    」等語（見本院卷第188頁），且被告楊振宗於109年1月11
    日將系爭借據照片傳送至予訴外人江○○乙情，亦為兩造所不
    爭執（見不爭執事項㈢），足見以私訊傳送系爭借據照片予
    江○○確係被告楊振宗所為，被告楊振宗前揭抗辯並不可採。
    又被告楊振宗既兼有將臉書私訊帳號提供予被告楊詠淇使用
    ，並容任被告楊詠淇使用其之手機取得及傳送系爭借據照片
    至被告楊詠淇以「曾美麗」為名之臉書貼文（詳下述），則
    被告楊振宗自應就此部分利用原告個人資料之行為負責。另
    查，被告楊振宗利用臉書私訊帳號傳送系爭借據照片予訴外
    人陳○○、江○○一情，縱係應訴外人陳○○之要求為確認原告之
    債信所為，抑或係為告知訴外人江○○原告之財務狀況，以免
    江○○遭受財務上之損失，然上開行為顯已逾越合法利用個人
    資料之必要範圍，且不符合個資法第20條第1項各款之合法
    要件，是被告楊振宗應依個資法第29條第1項之規定負損害
    賠償責任。
　２至原告主張被告楊振宗將系爭借據照片公開在其臉書個人頁
    面一節，雖據提出該則貼文之截圖為憑（見本院卷第18頁）
    ；惟上開貼文已載明為「曾美麗的貼文」，足見係張貼於被
    告楊詠淇所有署名「曾美麗」帳號之頁面上，且被告楊詠淇
    亦自承該則貼文為其張貼（見本院卷第365頁），並非利用
    被告楊振宗之帳號為之。原告雖又主張被告楊詠淇在公開系
    爭借據照片時，有標記被告楊振宗，使被告楊振宗的個人頁
    面也可以連結到系爭借據，被告楊振宗未刪除該等標記默許
    被告楊詠淇標記，亦屬公開系爭借據照片之侵害個資行為云
    云，惟上開「曾美麗」帳號張貼系爭借據照片之貼文截圖內
    ，並未顯示標記被告楊振宗（見本院卷第18頁），經提示卷
    宗後，原告亦自承未提出被告楊詠琪標記被告楊振宗之證據
    （見本院卷第365頁），故原告主張被告楊振宗容認被告楊
    詠淇標記，有違個資法規定之情形，尚屬無據。
(四)被告楊詠淇於109年1月19日利用被告楊振宗臉書私訊將系爭
    借據照片傳送予訴外人陳○○，及公開在個人臉書頁面上，違
    反個資法第20條第1項之規定：
　１查被告楊詠淇、楊振宗於109年1月19日利用被告楊振宗之臉
    書帳號，以私訊方式將系爭借據照片傳送予訴外人陳○○之事
    實，已如前述，且為被告楊詠淇所不爭執（見不爭執事項㈤
    ），依其抗辯，伊與被告楊振宗共同居住故可以查看被告楊
    振宗之手機（見本院卷第155至156頁)，或自2人住處取得系
    爭借據原本（見本院卷第366頁)，而非屬蒐集原告個人資料
    ，然其與被告楊振宗共同將系爭借據照片傳送予訴外人陳○○
    之行為，仍與個資法第20條第1項之規定有違，已如前述，
    故而，原告請求被告楊詠淇就上開行為，應依個資法第29條
    第1項之規定，負損害賠償責任，洵屬有據，應予准許。
　２次查，被告楊詠淇在其所有署名「曾美麗」之臉書個人頁面
    上張貼系爭借據照片一節，有原告提出之「曾美麗」臉書貼
    文可參（見本院卷第18頁）。被告楊詠淇雖辯稱其已將原告
    姓名中之「玉」字、原告手機號碼其中1碼、原告地址樓層
    等部分遮掩云云，固為兩造所不爭執（見不爭執事項㈣），
    然而，前揭109年2月29日被告楊振宗帳號張貼之公證結婚報
    導內文中，即有原告之全名，且該貼文經標記被告楊詠淇所
    有署名「曾美麗」之帳號（見本院卷第22頁），故亦呈現於
    該帳號之頁面上。因此，其他臉書社群網站之使用者，於查
    看被告楊詠淇所有署名「曾美麗」帳號之塗鴉牆時，僅需比
    對前後貼文所顯示之內容，即可參照得出原告之個人資料。
    況且，原告及被告楊振宗既為同一職業工會成員，並均參與
    工會幹部選舉，此有原告提出之照片可證（見本院卷第200
    頁），可推知其等往來之人應有重疊，對於原與原告相識之
    人而言，依被告楊詠淇張貼之資訊，應已足供辨識原告之人
    別，故被告楊詠淇縱將系爭借據照片中原告個人資料部分遮
    隱，仍不影響其指涉而得特定為原告之結果甚明，著實已侵
    害原告依個人資料保護法所保障之權利。至被告楊詠淇辯稱
    係因原告央求拿出其借款之證據，伊始將系爭借據照片張貼
    在臉書個人頁面上云云；惟縱被告楊詠淇前揭抗辯屬實，然
    伊僅需將該證據資料傳送予原告即可，實無庸將系爭借據照
    片公開於臉書個人頁面，供不特定之多數人得以瀏覽，是被
    告楊詠淇逕將原告上開個人資料公布，已逾必要之程度，自
    難認符合個資法第20條第1項之規定，被告楊詠淇此部分辯
    解，並不足採。
　３基上，被告楊詠淇於109年1月19日利用被告楊振宗臉書帳號
    ，與被告楊振宗共同將系爭借據照片傳送予訴外人陳○○；及
    將系爭借據照片公開在其個人臉書塗鴉牆上之行為，業已違
    反個資法第20條第1項之規定。
(五)原告依個資法第29條準用第28條第2、3項、民法第184條之
    規定請求被告被告楊振宗賠償9,000元、被告楊詠淇賠償5,0
    00元，為有理由：
　１按非公務機關違反本法規定，致個人資料遭不法蒐集、處理
    、利用或其他侵害當事人權利者，負損害賠償責任。但能證
    明其無故意或過失者，不在此限。依前項規定請求賠償者，
    適用前條第2項至第6項規定；又被害人雖非財產上之損害，
    亦得請求賠償相當之金額；其名譽被侵害者，並得請求為回
    復名譽之適當處分。依前2項情形，如被害人不易或不能證
    明其實際損害額時，得請求法院依侵害情節，以每人每一事
    件500元以上2萬元以下計算；損害賠償，除依本法規定外，
    公務機關適用國家賠償法之規定，非公務機關適用民法之規
    定，個人資料保護法第29條、第28條第2項、第3項及第31條
    分別定有明文。則因違反個資法所衍生之侵權行為損害賠償
    金額之酌定，除被害人能證明其損害超過個資法第29條第2
    項準用第28條第3項所明定之最高限額以外，可由法院斟酌
    雙方身分資力與加害程度，於個資法第29條第2項準用第28
    條第3項之範圍內，酌定賠償數額。
　２查被告何宗祐104年4月間固將系爭借據拍攝照片後傳送予被
    告楊振宗，然被告何宗祐之時效抗辯應屬可採，已如前述，
    是原告依個資法第29條、民法第184條之規定，請求被告何
    宗祐賠償原告86萬元，即屬無據，不應准許。
　３次查，被告楊振宗將原告公證結婚之團照標記指出原告，且
    把載有原告姓名之報導部分特別劃線，張貼於臉書個人頁面
    上(即爭點㈡)；復容任被告楊詠淇取用其手機內存取含有原
    告個人資料之系爭借據照片，與被告楊詠淇共同利用臉書私
    訊傳送系爭借據照片予訴外人陳○○，及利用臉書私訊傳送系
    爭借據照片予訴外人江○○(即爭點㈢)；被告楊詠淇則係利用
    被告楊振宗之臉書帳號，與被告楊振宗共同將系爭借據照片
    傳送予訴外人陳○○，並將系爭借據照片公開在個人臉書塗鴉
    牆上(即爭點㈣)等行為，均係未經原告同意任意揭露原告之
    資訊隱私，侵害原告對於自己個人資料究否揭露之自主決定
    權，且均不符合個資法第20條第1項各款之情形，業如前述
    ，是依個資法第29條第1項之規定，被告楊振宗、楊詠淇均
    應就上開行為負損害賠償責任。又原告雖主張其因個人資料
    遭被告楊振宗、楊詠淇揭露而受有精神與收入之損失，然其
    未能提出積極事證舉證證明損害已逾個資法第29條第2項準
    用第28條第3項所明定之最高限額，且依本件具體個案情節
    ，亦有不易證明實際損害額之情形，是依個資法第29條第2
    項準用第28條第3項規定，由法院依侵害情節，於法定範圍
    內計算其損害。本院審酌被告楊振宗公開張貼原告個人資料
    （公證結婚照片部分）於臉書個人頁面上1次、容任被告楊
    詠淇取用系爭借據照片1次、傳送系爭借據照片予訴外人陳○
    ○、江○○各1次；被告楊詠淇則係與被告楊振宗共同以臉書私
    訊傳送系爭借據照片予訴外人陳○○1次、於臉書個人頁面公
    開系爭借據照片1次（「曾美麗」貼文部分），是認原告個
    人資料遭被告楊振宗、楊詠淇不法利用之次數分別為4次、2
    次，參酌兩造身分資力與本件加害程度，兼之被告楊振宗、
    楊詠淇違法利用原告個人資料，勢必將徒增好事者議論之機
    率，原告為此受有精神上損失，自屬事理之常，考量被告楊
    振宗為1次公開行為、3次非公開行為；被告楊詠淇則係為1
    次公開行為、1次非公開之行為，暨本件原告所受侵害等一
    切情狀，認原告請求被告楊振宗賠償9,000元（公開行為3,0
    00元＋非公開行為2,000元×3）、請求被告楊詠淇賠償5,000
    元（公開行為3,000元＋非公開行為2,000元）為適當；逾此
    範圍，則屬無據。
　４從而，原告依個資法第29條準用第28條第2、3項、民法第184
    條之規定請求被告被告楊振宗賠償9,000元、被告楊詠淇賠
    償5,000元，為有理由；至逾此範圍之請求，則屬過高，不
    應准許。
六、本判決所命被告給付之金額未逾50萬元，應依民事訴訟法第
    389條第1項第5款之規定依職權宣告假執行。
七、本件為判決之基礎已臻明確，兩造其餘之陳述及所提其他證
    據，經本院斟酌後，認為均於判決之結果無影響，亦與本案
    之爭點無涉，自無庸逐一論述，併此敘明。
八、據上論結，本件原告之訴為一部有理由，一部無理由，依民
    事訴訟法第79條、第389條第1項第5款，判決如主文。
中　　華　　民　　國　 110　　年　　6　　月　　11　　日
                  民事第一庭  審判長法  官  吳靜怡
　　　　　　　　　　　　　　　　　　法  官　張百見　　　
　　　　　　　　　　　　　　　　　　法  官  李宇璿
以上正本係照原本作成。
如對本判決上訴，須於判決送達後20日內向本院提出上訴狀。
如委任律師提起上訴者，應一併繳納上訴審裁判費。
中    華    民    國   110    年   6    月     15    日
                              書記官  王恬如